臺灣高等法院臺中分院刑事判決　　　　100年度上訴字第550號
上　訴　人　臺灣臺中地方法院檢察署檢察官
被　　　告　羅政鴻
　　　　　　（另案於法務部矯正署臺中監獄臺中分監執行中）
被　　　告　羅家振
前列二人共
同指定辯護人 本院公設辯護人 賴泰鈞
上列上訴人因被告等違反毒品危害防制條例案件，不服臺灣臺中
地方法院99年度訴字第3354號中華民國100年1月20日第一審判決
（起訴案號：臺灣臺中地方法院檢察署99年度偵字第22037號）
，提起上訴，本院判決如下：
    主  文
上訴駁回。
    事  實
一、羅政鴻（綽號「大胖」、「大胖景」、「阿弟仔」）前因違
    反毒品危害防制條例案件，經臺灣臺中地方法院以94年度易
    字第1391號判處有期徒刑6月確定，於民國96年4月1日縮刑
    期滿而執行完畢；詎猶不知悔改，與羅家振均明知海洛因、
    甲基安非他命分別係毒品危害防制條例第2條第2項第1、2款
    所定之第一、二級毒品，不得非法持有、販賣，渠2人竟基
    於共同販賣第一級毒品海洛因及第二級毒品甲基安非他命營
    利之犯意聯絡，為下列犯行：
  (一)1.於99年8月15日中午12時52分許，由吳文源以其持用之行
    動電話門號0000000000號撥打由羅家振接聽之羅家振與羅政
    鴻共同使用之行動電話門號0000000000號聯絡購買第一級毒
    品海洛因事宜，雙方約定在臺中市大甲區（改制前為臺中縣
    大甲鎮○○○路「日南國小」附近的「原宿電子遊藝場」見
    面後，由羅家振出面接洽，並以新臺幣（下同）1千元之價
    格，販賣第一級毒品海洛因1小包予吳文源，並當場收取1千
    元。2.又於99年9月19日下午3時許，由吳文源以其持用之上
    開行動電話撥打由羅政鴻接聽之羅政鴻與羅家振共同使用之
    行動電話門號0000000000號聯絡購買第一級毒品海洛因事宜
    ，未幾，即由羅政鴻開車搭載羅家振至臺中市○○區○○路
    路旁與吳文源碰面，並以1千元之價格，販賣第一級毒品海
    洛因1小包予吳文源，並當場收取1千元。3.於99年8月15 日
    至99年9月15日期間之某日，由吳文源分別以其持用之上開
    行動電話撥打羅政鴻與羅家振共同使用之行動電話門號0000
    000000號聯絡購買第一級毒品海洛因事宜，雙方即在約定地
    點即臺中市○○區○○路「日南國小」附近的「原宿電子遊
    藝場」碰面後，由羅政鴻、羅家振以每小包1千元之價格，
    販賣第一級毒品海洛因1小包予吳文源，並當場收取1千元。
    4.於99年8月15日至99年9月15日期間之上開日後某日，由吳
    文源分別以其持用之上開行動電話撥打羅政鴻與羅家振共同
    使用之行動電話門號0000000000號聯絡購買第一級毒品海洛
    因事宜，雙方即在約定之地點即臺中市○○區○○路「日南
    國小」附近的「原宿電子遊藝場」碰面後，由羅政鴻、羅家
    振以每小包1千元之價格，販賣第一級毒品海洛因1小包予吳
    文源，並當場收取1千元。
  (二)1.於99年8月23日凌晨4時20分許、22分許、29分許及31分許
    ，由李建樺接續以其持用之行動電話門號0000000000號撥打
    由羅家振接聽之羅政鴻與羅家振共同使用之行動電話門號00
    00000000號聯絡購買第一級毒品海洛因事宜，未幾，李建樺
    即前往羅政鴻、羅家振共同位於臺中市○○區○○里○○區
    ○○路2段930之81號住處，由羅家振以1千元之價格，販賣
    第一級毒品海洛因1小包（含袋重0.3公克）予李建樺，並收
    取1千元價金。2.於99年9月2日上午11時37分許，由李建樺
    以其持用之前揭行動電話撥打由羅政鴻接聽之羅政鴻與羅家
    振共同使用之前揭行動電話聯絡購買第一級毒品海洛因事宜
    後，雙方在臺中市大甲區「日南國小」附近之「原宿電子遊
    藝場」碰面後，即由羅政鴻以1千元之價格，販賣第一級毒
    品海洛因1小包（含袋重0.3公克）予李建樺，並收取1千元
    價金。3.於99年9月15日中午11時許，由李建樺以其持用之
    前揭行動電話撥打由羅政鴻接聽之羅政鴻與羅家振共同使用
    之前揭行動電話聯絡購買第一級毒品海洛因事宜後，雙方在
    前揭「原宿電子遊藝場」碰面後，即由羅政鴻以1千元之價
    格，販賣第一級毒品海洛因1小包（含袋重0.3公克）予李建
    樺，並收取1千元價金。
  (三)1.於99年8月6日下午5時39分許，由郭俊倫以其持用之行動
    電話門號0000000000號撥打由羅家振接聽之羅政鴻與羅家振
    共同使用之行動電話門號0000000000號（起訴書誤載為0000
    000000號）聯絡購買第二級毒品甲基安非他命事宜後，雙方
    在上址羅政鴻與羅家振之共同住處碰面後，即由羅政鴻以1
    千元之價格，販賣第二級毒品甲基安非他命1小包予郭俊倫
    ，並收取1千元價金。2.又於99年8月7日下午6時46分許，由
    郭俊倫以其持用之行動電話門號0000000000號撥打由羅家振
    接聽之羅政鴻與羅家振共同使用之前揭行動電話聯絡購買第
    二級毒品甲基安非他命事宜後，雙方在前揭「原宿電子遊藝
    場」碰面後，由羅政鴻以1千元之價格，販賣第二級毒品甲
    基安非他命1小包予郭俊倫，並收取1千元價金。3.再於99年
    8月8日晚上8時4分許，由郭俊倫以其持用之行動電話門號00
    00000000號撥打由羅政鴻接聽之羅政鴻與羅家振共同使用之
    前揭行動電話聯絡購買第二級毒品甲基安非他命事宜後，雙
    方在上址羅政鴻、羅家振之共同住處附近碰面，由羅政鴻以
    1千元之價格，販賣第二級毒品甲基安非他命1小包予郭俊倫
    ，並收取1千元價金。
二、羅政鴻另獨自意圖營利，各基於販賣第一級毒品海洛因或第
    二級毒品甲基安非他命之犯意，分別為下列犯行：
  (一)1.於99年8月28日下午4時45分許，由李國平以其持用之行動
    電話門號0000000000號撥打羅政鴻所使用之行動電話門號00
    00000000號聯絡購買第二級毒品甲基安非他命事宜後，雙方
    在羅政鴻上址住處附近碰面後，由羅政鴻以5百元之價格，
    販賣第二級毒品甲基安非他命1小包予李國平，並收取5百元
    價金。2.又於99年9月20日晚上8時許，由李國平以其持用之
    前揭行動電話撥打羅政鴻所使用之上揭行動電話聯絡購買第
    二級毒品甲基安非他命事宜後，雙方在上址羅政鴻住處碰面
    後，由羅政鴻以5百元之價格，販賣第二級毒品甲基安非他
    命1小包予李國平，並收取5百元價金。3.於99年7月下旬某
    日起至同年8月28日間之某日，由李國平以其持用之行動電
    話門號0000000000號撥打羅政鴻所使用之前揭行動電話聯絡
    購買第二級毒品甲基安非他命事宜後，雙方在臺中市○○區
    ○○路「盛世大樓」前的馬路旁碰面，由羅政鴻以每小包5
    百元之價格，販賣第二級毒品甲基安非他命1小包予李國平
    ，並收取5百元價金。4.於99年7月下旬某日起至同年8月28
    日間之上開日後某日，由李國平以其持用之行動電話門號00
    00000000號撥打羅政鴻所使用之前揭行動電話聯絡購買第二
    級毒品甲基安非他命事宜後，雙方在臺中市○○區○○路「
    盛世大樓」前的馬路旁碰面，由羅政鴻以每小包5百元之價
    格，販賣第二級毒品甲基安非他命1小包予李國平，並收取5
    百元價金。5.於99年7月下旬某日起至同年8月28日間之上開
    日後之某日，由李國平以其持用之行動電話門號0000000000
    號撥打羅政鴻所使用之前揭行動電話聯絡購買第二級毒品甲
    基安非他命事宜後，雙方在臺中市○○區○○路「盛世大樓
    」前的馬路旁碰面，由羅政鴻以每小包5百元之價格，販賣
    第二級毒品甲基安非他命1小包予李國平共，並收取5百元價
    金。6.於99年7月下旬某日起至同年8月28日間之上開日後之
    某日，由李國平以其持用之行動電話門號0000000000號撥打
    羅政鴻所使用之前揭行動電話聯絡購買第二級毒品甲基安非
    他命事宜後，雙方在臺中市○○區○○路「盛世大樓」前的
    馬路旁碰面，由羅政鴻以每小包5百元之價格，販賣第二級
    毒品甲基安非他命1小包予李國平，並收取5百元價金。
    7.於99年7月下旬某日起至同年8月28日間之上開日後之某日
    ，由李國平以其持用之行動電話門號0000000000號撥打羅政
    鴻所使用之前揭行動電話聯絡購買第二級毒品甲基安非他命
    事宜後，雙方在臺中市○○區○○路「盛世大樓」前的馬路
    旁碰面，由羅政鴻以每小包5百元之價格，販賣第二級毒品
    甲基安非他命1小包予李國平，並收取5百元價金。8.於99年
    年7月下旬某日起至同年8月28日間之上開日後之某日，由李
    國平以其持用之行動電話門號0000000000號撥打羅政鴻所使
    用之前揭行動電話聯絡購買第二級毒品甲基安非他命事宜後
    ，雙方在臺中市○○區○○路「盛世大樓」前的馬路旁碰面
    ，由羅政鴻以每小包5百元之價格，販賣第二級毒品甲基安
    非他命1小包予李國平，並收取5百元價金。
  (二)1.於99年3月間某日，由李佩芳以其持用之行動電話門號000
    0000000號撥打羅政鴻所持用之行動電話門號000000000 0號
    聯絡購買第一級毒品海洛因事宜，雙方嗣在李佩芳位於臺中
    市○○區○○路住處碰面，隨即由羅政鴻以1千元之價格，
    販賣第一級毒品海洛因1小包予李佩芳，並收取1千元價金。
    2.於99年8月2日下午2時12分許，由李佩芳以其持用之前揭
    行動電話撥打羅政鴻所持用之上揭行動電話聯絡購買第一級
    毒品海洛因事宜，雙方嗣在李佩芳上址住處碰面後，即由羅
    政鴻以1千元之價格，販賣第一級毒品海洛因1小包予李佩芳
    ，並收取1千元價金。3.於99年8月29日中午12時50分許，由
    李佩芳以其持用之前揭行動電話撥打羅政鴻所持用之上揭行
    動電話聯絡購買第一級毒品海洛因事宜，雙方嗣在李佩芳上
    址住處碰面後，即由羅政鴻以1千元之價格，販賣第一級毒
    品海洛因1小包予李佩芳，並收取1千元價金。4.於99年9月
    17日中午，因李佩芳之夫郭鴻林欲施用第一級毒品海洛因，
    遂委由李佩芳以其持用之上揭行動電話撥打羅政鴻所持用之
    前揭行動電話聯絡購買第一級毒品海洛因事宜，雙方嗣在上
    址李佩芳與郭鴻林共同住處碰面後，即由羅政鴻以1千元之
    價格，販賣第一級毒品海洛因1小包予李佩芳，並收取1千元
    價金，而李佩芳再將該包海洛因轉交予郭鴻林施用。
  (三)1.於99年8月27日下午6時28分許，由羅政鴻以其持用之行動
    電話門號0000000000號撥打蔡永進所持用之行動電話門號00
    00000000號聯絡購買第二級毒品甲基安非他命事宜後，雙方
    隨即在臺中市○○區○○路「西濱橋」下碰面，由羅政鴻以
    6 千5百元之價格，販賣第二級毒品甲基安非他命（不含袋
    重）3.5公克予蔡永進，並收取6千5百元價金。2.於99年7月
    間起至8月中旬間之某日，羅政鴻與蔡永進分別以前揭渠等
    所持用之上揭行動電話聯絡購買第二級毒品甲基安非他命事
    宜後，即在羅政鴻前揭住處或上揭「西濱橋」下，由羅政鴻
    以每小包2千元之價格，販賣數量不詳之第二級毒品甲基安
    非他命予蔡永進，並收取2千元價金。3.於99年7月間起至8
    月中旬間之上開日後之某日，羅政鴻與蔡永進分別以前揭渠
    等所持用之上揭行動電話聯絡購買第二級毒品甲基安非他命
    事宜後，即在羅政鴻前揭住處或上揭「西濱橋」下，由羅政
    鴻以每小包2千元之價格，販賣數量不詳之第二級毒品甲基
    安非他命予蔡永進，並收取2千元價金。4.於99年7月間起至
    8月中旬間之上開日後之某日，羅政鴻與蔡永進分別以前揭
    渠等所持用之上揭行動電話聯絡購買第二級毒品甲基安非他
    命事宜後，即在羅政鴻前揭住處或上揭「西濱橋」下，由羅
    政鴻以每小包2千元之價格，販賣數量不詳之第二級毒品甲
    基安非他命予蔡永進，並收取2千元之價金。5.於99年7月間
    起至8月中旬間之上開日後之某日，羅政鴻與蔡永進分別以
    前揭渠等所持用之上揭行動電話聯絡購買第二級毒品甲基安
    非他命事宜後，即在羅政鴻前揭住處或上揭「西濱橋」下，
    由羅政鴻以每小包2千元之價格，販賣數量不詳之第二級毒
    品甲基安非他命予蔡永進，並收取2千元價金。6.於99年7月
    間起至8月中旬間之上開日後之某日，羅政鴻與蔡永進分別
    以前揭渠等所持用之上揭行動電話聯絡購買第二級毒品甲基
    安非他命事宜後，即在羅政鴻前揭住處或上揭「西濱橋」下
    ，由羅政鴻以每小包2千元之價格，販賣數量不詳之第二級
    毒品甲基安非他命予蔡永進，並收取2千元價金。
  (四)1.於99年8月29日中午12時35分許，由曾智輝以其持用之行
    動電話門號0000000000號撥打羅政鴻所持用之行動電話門號
    0000000000號聯絡購買第二級毒品甲基安非他命事宜，雙方
    嗣在苗栗縣苑裡鎮省道台一線公路上「龍德家商」旁之某家
    「萊爾富便利超商」前碰面後，由羅政鴻以1千元之價格，
    販賣第二級毒品甲基安非他命1小包予曾智輝，並收取1千元
    價金。2.又於99年9月20日下午6時許，由曾智輝以其持用之
    前揭行動電話撥打羅政鴻所持用之上揭行動電話聯絡購買第
    二級毒品甲基安非他命事宜，雙方嗣在臺中市大甲區○○○
    ○路幼獅工業區之某家「萊爾富便利超商」前碰面後，即由
    羅政鴻以1千元之價格，販賣第二級毒品甲基安非他命1小包
    予曾智輝，並收取1千元價金。
三、(一)羅政鴻明知愷他命（Ketamine）係毒品危害防制條例第2
    條第1項第3款所列管之第三級毒品，不得非法販賣，竟基於
    販賣第三級毒品愷他命牟利之犯意，於99年1月間，在苗栗
    縣苑裡鎮「戰鬥前線」網咖店外，以5百元之價格，販賣第
    三級毒品愷他命1小包予洪憶萍1次，並收取5百元價金。(二)
    又白色或無色透明結晶或結晶性粉末愷他命係經行政院衛生
    署明令公告列為管制藥品，且非依藥事法相關規定製造之注
    射製劑，係屬藥事法第20條第1款所稱未經核准擅自製造之
    偽藥，不得非法轉讓，羅政鴻竟基於轉讓偽藥愷他命之犯意
    ，於99年8月3日凌晨某時許（同日上午6時30分前），在羅
    政鴻之友人綽號「阿發」之成年男子所經營址設臺中市大甲
    區日南里之檳榔攤前，轉讓摻有偽藥愷他命少許之香煙1支
    予洪憶萍施用1次。
四、嗣於99年9月21日上午7時50分許，經警持本院核發之搜索票
    至李國平位於臺中市○○區○○路910號8樓住處執行搜索時
    ，為警當場扣得在場人羅政鴻所有之第二級毒品甲基安非他
    命1包（驗餘淨重0.3251公克），及自羅政鴻、羅家振身上
    扣得渠等所有供販賣毒品使用之分裝袋1大包、SAMSUNG廠牌
    行動電話機具1支（序號000000000000000號，含門號000000
    0000號SIM卡1枚，原置門號0000000000號SIM卡）、ZIKOM廠
    牌雙插卡行動電話機具1支（序號000000000000000號，含門
    號0000000000號及0000000000號SIM卡各1枚），及與本案無
    關之LG廠牌行動電話機具1支（序號0000000 00000000號，
    含門號0000000000號SIM卡1枚）、DIGITALCAM ERA廠牌行動
    電話機具1支（序號000000000000000號，含門號0000000000
    號SIM卡1枚）。
五、案經臺中縣警察局大甲分局報請臺灣臺中地方法院檢察署檢
    察官指揮偵辦後偵查起訴。
    理  由
壹、證據能力之說明：
一、按被告以外之人於偵查中向檢察官所為陳述，除顯有不可信
    之情況者外，得為證據，刑事訴訟法第159條之1第2項定有
    明文。蓋因檢察官與法官同為司法官署，且檢察官代表國家
    偵查犯罪，依法有訊問被告、證人及鑑定人之權力，且須對
    被告有利、不利之情形均應注意，況徵諸實務運作，檢察官
    實施刑事偵查程序，亦能恪遵法定程序之要求，不致有違法
    取證情事且可信度極高，是被告以外之人前於偵查中已具結
    而為證述，除反對該項供述得具有證據能力之一方，已釋明
    「顯有不可信之情況」之理由外，不宜以該證人未能於審判
    中接受他造之反對詰問為由，即遽指該證人於偵查中之陳述
    不具證據能力，方符前揭法條之立法意旨。查本案證人李佩
    芳、洪憶萍、郭鴻林、吳文源、郭俊倫、李建樺、李國平、
    蔡永進、曾智輝等人於檢察官偵訊中所為之證述，均經具結
    擔保其陳述之真實性，而被告等及其等辯護人均未釋明上開
    證人等之偵訊證述有何顯不可信之情況，依上開說明，應認
    上揭證人等之偵訊結證有證據能力。
二、按被告以外之人於審判外之言詞或書面陳述，除法律有規定
    者外，不得作為證據，刑事訴訟法第159條第1項固定有明文
    ，惟被告以外之人於審判外之陳述，雖不符合同法第159條
    之1至第159條之4規定，但經當事人於審判程序同意作為證
    據，法院審酌該言詞陳述或書面陳述作成時之情況，認為適
    當者，亦得為證據，當事人、代理人或辯護人於法院調查證
    據時，知有第159條第1項不得為證據之情形，而未於言詞辯
    論終結前聲明異議者，視為有前項之同意，此觀同法第159
    條之5規定即明。查本判決所引用除上開證人之偵訊證述外
    ，其餘被告以外之人於審判外之陳述，皆屬傳聞證據，檢察
    官、被告2人及其等指定辯護人雖知此部分證據資料為傳聞
    證據，但迄至本院言詞辯論終結前對於此部分證據之證據能
    力均未聲明異議，本院審酌上開證據資料製作時之情況尚無
    違法不當等瑕疵，且與本案具有關連性，認為以之作為證據
    應屬適當，揆諸前開規定，應認此部分證據資料均具有證據
    能力。
三、按偵查犯罪機關依法定程序監聽之錄音，係以監聽之錄音帶
    為其調查犯罪所得之證據，司法警察依據監聽錄音結果予以
    翻譯而製作之通訊監察譯文，乃該監聽錄音帶內容之顯示，
    此為學理上所稱之「派生證據」，屬於文書證據之一種。於
    被告或訴訟關係人對其譯文之真實性發生爭執或有所懷疑時
    ，法院固應依刑事訴訟法第165條之1第2項之規定，勘驗該
    監聽錄音帶以踐行調查證據之程序，俾確認該錄音聲音是否
    為通訊者本人及其內容與通訊監察譯文之記載是否相符，或
    傳喚該通訊者為證據調查。倘被告或訴訟關係人對該通訊監
    察譯文之真實性並不爭執，即無勘驗辨認其錄音聲音之調查
    必要性，法院於審判期日如已踐行提示通訊監察譯文供當事
    人辨認或告以要旨，使其表示意見等程序並為辯論者，其所
    為之訴訟程序即無不合。最高法院98年度台上字第2016號刑
    事判決意旨可資參照。本案卷附被告等所使用之門號000000
    0000號及門號0000000000號行動電話通訊監察譯文，係員警
    依原審法院核發之99年度聲監字第1211號、99年度聲監續字
    第1198號及99年度聲監字第1389號通訊監察書（見原審卷第
    106-111頁）所為合法監聽，再根據錄音結果予以翻譯製作
    而成，有原審法院核發之上開通訊監察書在卷可憑，且經本
    院審理時踐行提示並告以要旨之程序，檢察官、被告2人及
    其等指定辯護人均無意見，另查無本件係以非法方式取得或
    製作通訊監察譯文之事證，參照上開說明，本案之通訊監察
    譯文自有證據能力。
四、復按法院或檢察官依刑事訴訟法第208條規定囑託醫院、學
    校或其他相當之機關、團體為鑑定時，祇須其以言詞或書面
    提出之鑑定報告，符合刑事訴訟法第206條第1項、第208條
    所規定之形式要件，即具有證據能力，此即屬於刑事訴訟法
    第159條第1項所稱「法律有規定」之特別情形（最高法院96
    年度台上字第6842號刑事判決意旨供參）。而刑事訴訟之鑑
    定，為證據調查方法之一種，係指由具有特別知識經驗之人
    或機關，就特別需要特殊知識經驗之事項，予以鑑識、測驗
    、研判及斷定，供為法院或檢察官認定事實之參考。刑事訴
    訟法第198條規定：「鑑定人由審判長、受命法官或檢察官
    就下列之人選任一人或數人充之：一、就鑑定事項有特別知
    識經驗者。二、經政府機關委任有鑑定職務者。」，又同法
    第208條第1項前段規定：「法院或檢察官得囑託醫院、學校
    或其他相當之機關、團體為鑑定」即本此旨。上級檢察機關
    首長基於辦案實務需要，函示指定某類特殊案件之待鑑事項
    ，囑託某一或某些特別具有該項專門知識經驗之機關，予以
    鑑定，並非法所不許。從而，警察機關逕依該函示辦理，按
    諸檢察一體及檢察官指揮調、偵查之原則，難認於法不合（
    最高法院96年度台上字第4177號判決意旨參照）。本件卷附
    之行政院衛生署草屯療養院99年10月5日草療鑑字第0990900
    255號鑑定書，係由警察機關依照上級檢察機關首長函示指
    示而送請該鑑定單位進行鑑定所得結果，並載明其鑑定之方
    法，依據刑事訴訟法第159條之立法理由及同法第206條之規
    定，既經本院依刑事訴訟法第165條第1項之規定踐行調查證
    據程序，與本案待證事實具有關連性，應具有證據能力。
五、本件扣案之第二級毒品甲基安非他命1小包（驗餘淨重0.325
    1公克）、分裝袋1大包、SAMSUNG廠牌行動電話機具1支（序
    號000000000 000000號）及ZIKOM廠牌雙插卡行動電話機具1
    支（序號00 0000000000000號，含門號0000000000號SIM卡1
    枚），乃警員依法扣押之物，屬非供述證據。檢察官、被告
    2人及其等指定辯護人於言詞辯論終結前對於該些證據，並
    未陳明其取得程序有不合法之情形，其等對於該非供述證據
    之證據能力亦無爭執，本院亦未發現該非供述證據有以非法
    方式取得之情形，而此部分扣案證物與本案具有關連性，是
    上開扣案證物應認有證據能力。
貳、實體部分：
一、認定犯罪事實所憑之證據及理由：
  (一)事實欄一部分：查被告羅政鴻、羅家振有事實欄一所示共同
    販賣第一級毒品海洛因予證人吳文源、李建樺及共同販賣第
    二級毒品甲基安非他命予證人郭俊倫之犯罪事實，業據被告
    2人於偵查中及原審、本院審理時均坦承不諱（見99偵22037
    卷二第17-20頁、原審卷第91、92頁、本院卷第59-60頁、第
    83、84頁），且經證人吳文源、李建樺及郭俊倫於警詢、偵
    查中證述屬實，並有被告2人所持用行動電話門號000000000
    0號及門號0000000000號與證人吳文源所持用之行動電話門
    號0000000000號，及與證人李建樺所持用之行動電話門號00
    00000000號，暨與證人郭俊倫所持用之行動電話門號000000
    0000號之通訊監察譯文（見99偵22037卷一第134頁、第159-
    160頁、第95-96頁）、原審法院核發之99年度聲監字第1211
    號、99年度聲監續字第11 98號及99年度聲監字第1389號通
    訊監察書附卷可稽，復有被告羅政鴻所有之第二級毒品甲基
    安非他命1小包（驗餘淨重0.3251公克），及被告2人所有供
    販賣毒品使用之分裝袋1大包、ZIK OM廠牌雙插卡行動電話
    機具1支（序號0000 00000000000號，含門號0000000000號
    SIM卡1枚）及原置入行動電話門號0000000000號SIM卡之SAM
    SUNG廠牌行動電話機具1支（序號000000000000000號）扣案
    可資佐證，又該包甲基安非他命經送請行政院衛生署草屯療
    養院鑑定結果，確檢出甲基安非他命成分，淨重0.3262公克
    ，驗餘淨重0.3251公克等情，復有行政院衛生署草屯療養院
    99年10月5日草療鑑字第0990900255號鑑定書影本乙紙附卷
    足稽（見原審卷第54頁），足見被告2人自白共同販賣第一
    級毒品海洛因予證人吳文源、李建樺及共同販賣第二級毒品
    甲基安非他命予證人郭俊倫等犯行應與事實相符，而堪採信
    。
  (二)事實欄二部分：查被告羅政鴻有事實欄二所示單獨販賣第一
    級毒品海洛因予證人李佩芳及販賣第二級毒品甲基安非他命
    予證人李國平、蔡永進及曾智輝之犯罪事實，業據被告羅政
    鴻於偵查中及原審、本院審理時均坦承不諱（見99偵22037
    卷二第17-20頁、原審卷第91、92頁、本院卷第60頁背面-第
    62頁、第84頁背面-第86頁），且經證人李佩芳、李佩芳之
    夫郭鴻林、李國平、蔡永進及曾智輝等人於警詢、偵查中均
    證述屬實，並有被告羅政鴻所持用行動電話門號0000000000
    號與證人李國平所持用之行動電話門號0000000000號，與證
    人李佩芳所持用之行動電話門號0000000000號，與證人蔡永
    進所持用之行動電話門號0000000000號，及與證人曾智輝所
    持用之行動電話門號0000000000號之通訊監察譯文（見99偵
    22037卷一第77頁、第175頁、第190頁、第206頁）、原審法
    院核發之99年度聲監字第1211 暨原審法院核發之99年度聲
    監字第1389號通訊監察書附卷可稽，復有被告羅政鴻所有之
    第二級毒品甲基安非他命1小包（驗餘淨重0.3251公克），
    及被告羅政鴻與被告羅家振2人所有供販賣毒品使用之分裝
    袋1大包、ZIKOM廠牌雙插卡行動電話機具1支（序號0000000
    00000000號，含門號000000 0000號SIM卡1枚）扣案可資佐
    證，又該包甲基安非他命經送請行政院衛生署草屯療養院鑑
    定結果，確檢出甲基安非他命成分，淨重0.3262公克，驗餘
    淨重0.3251公克等情，復有行政院衛生署草屯療養院99年10
    月5日草療鑑字第099 0900255號鑑定書影本乙紙附卷足稽（
    見原審卷第54頁），足見被告羅政鴻自白伊單獨販賣第一級
    毒品海洛因予證人李佩芳，及販賣第二級毒品甲基安非他命
    予證人李國平、蔡永進及曾智輝等犯行與事實相符，而堪採
    信。
  (三)事實欄三部分：查被告羅政鴻有事實欄三所示單獨販賣第三
    級毒品愷他命予證人洪憶萍一次及無償轉讓摻有愷他命之香
    煙1支予證人洪憶萍之犯罪事實，業據被告羅政鴻於本院準
    備程序及審理中坦承不諱（見本院卷第62頁、第86頁），且
    經證人洪憶萍於偵查、原審審理中均證述屬實（見99偵2203
    7卷一第221頁、原審卷第75-81頁），足見被告羅政鴻自白
    伊單獨販賣第三級毒品愷他命予證人洪憶萍，及無償轉讓摻
    有愷他命之香煙1支予證人洪憶萍等犯行與事實相符，而堪
    採信。被告羅政鴻前於偵查及原審否認販賣第三級毒品愷他
    命予證人洪憶萍，顯係卸責之詞，要不可採。
  (四)按近年來毒品之濫用，危害國民健康與社會安定日益嚴重，
    治安機關對於販賣或施用毒品之犯罪行為，無不嚴加查緝，
    各傳播媒體對於政府大力掃毒之決心亦再三報導，已使毒品
    不易取得且物稀價昂，苟被告羅政鴻、被告羅家振於有償交
    付毒品海洛因、甲基安非他命、愷他命予買受人吳文源、李
    建樺、郭俊倫、李國平、李佩芳、蔡永進、曾智輝及洪憶萍
    等人之交易過程中無利可圖，縱屬至愚，亦無甘冒被取締移
    送法辦判處重刑之危險而平白從事上開毒品交易之理。是其
    等販入毒品之價格必較其等出售之價格為低，而有從中賺取
    買賣價差牟利之意圖及事實，應屬合理認定。又販賣毒品海
    洛因、甲基安非他命及愷他命係違法行為，非可公然為之，
    而毒品海洛因、甲基安非他命、愷他命亦無公定價格，係可
    任意分裝增減分量，且每次買賣之價格、數量，亦隨時依雙
    方之關係深淺、資力、需求量、對行情之認知、來源是否充
    裕、查緝是否嚴緊、購買者被查獲時供述購買對象之可能風
    險之評估等因素，而異其標準，機動調整，非可一概論之。
    從而販賣之利得，除非經行為人詳細供出各次所販賣之毒品
    之進價及售價，且數量俱臻明確外，實難察得其交易實情，
    然販賣者從價差或量差中牟利，方式雖異，惟其販賣行為在
    意圖營利則屬同一。從而，舉凡有償交易，除足以反證其確
    係另基於某種非圖利本意之關係外，通常尚難因無法查悉其
    精確之販入價格，作為是否高價賣出之比較，諉以無營利之
    意思而阻卻販賣犯行之追訴。本案販賣第一級毒品海洛因、
    第二級毒品甲基安非他命及第三級毒品愷他命之犯行均屬重
    罪，如於買賣之過程中無利可圖，被告2人何必甘冒觸犯刑
    罰之高度風險幫助他人取得毒品？是依一般經驗法則，自堪
    信被告2人各次販賣第一級毒品海洛因、第二級毒品甲基安
    非他命及第三級毒品愷他命時，確有從中賺取買賣價差，而
    有牟利之意圖甚明。
  (五)本案綜上所述，被告羅政鴻、羅家振前揭共同販賣第一級毒
    品海洛因及第二級毒品甲基安非他命，及被告羅政鴻單獨販
    賣第一級毒品海洛因、第二級毒品甲基安非他命及第三級毒
    品愷他命暨轉讓偽藥愷他命之犯行，事證均臻明確，實堪認
    定。
二、論罪科刑之說明：
  (一)查海洛因、甲基安非他命、愷他命分屬毒品危害防制條例第
    2條第2項第1、2、3款所列之第一、二、三級毒品，核被告
    羅政鴻、被告羅家振所為如事實欄一(一)、(二)、被告羅政鴻單
    獨所為如事實欄二(二)所示販賣海洛因部分，均係犯毒品危害
    防制條例第4條第1項之販賣第一級毒品罪；其2人所為如事
    實欄一(三)、被告羅政鴻單獨所為如事實欄二(一)、(三)、(四)所示
    販賣甲基安非他命部分，均係犯同條例第4條第2項之販賣第
    二級毒品罪；又被告羅政鴻所為如事實欄三(一)所示販賣愷他
    命部分，則係犯同條例第4條第3項之販賣第三級毒品罪。再
    被告2人販賣第一級毒品海洛因及販賣第二級毒品甲基安非
    他命前持有第一級毒品海洛因、第二級毒品甲基安非他命之
    低度行為，應分別為販賣第一級毒品海洛因、販賣第二級毒
    品甲基安非他命之高度行為所吸收，不另論罪；另毒品危害
    防制條例關於第三級毒品，僅就販賣及意圖販賣而持有，始
    有刑事處罰（同條例第4條第3項、第5條第3項規定參照），
    至單純持有第三級毒品愷他命，則未設刑罰，自不為罪，是
    被告羅政鴻販賣第三級毒品前持有第三級毒品之行為，自無
    被販賣之高度行為吸收而不另論罪之問題，併此敘明。
  (二)按愷他命（Ketamine）成分應屬藥品管理，同時列屬管制藥
    品管理條例第3條所稱之第3級管制藥品，亦係毒品危害防制
    條例第2條所規範之第三級毒品；但尚未列屬藥事法第22條
    第1項第1款所稱經行政院衛生署明令公告禁止製造、調劑、
    輸入、輸出、販賣或陳列之毒害藥品之禁藥，有行政院衛生
    署98年2月2日衛署藥字第0980001757號函釋在案。但藥品之
    製造或輸入或調劑，應依相關法令規定辦理，而目前實務上
    經行政院衛生署核准登記之愷他命製劑，僅單方注射1種，
    且本案被告羅政鴻所轉讓給證人洪憶萍之愷他命係可摻入香
    煙中之結晶或粉末，顯非注射製劑，自非合法製造。而查國
    內曾查獲多起違法製造愷他命之案例，有臺灣高等法院97年
    度上訴字第4893號判決書及97年度上訴字第5472號判決書、
    臺灣高等法院高雄分院96年度上訴字第2448號判決書、96年
    度上更(一)字第170號判決書、97年度上訴字第14號判決書、
    97年度上訴字第83號判決書、97年度上訴字第2025號判決書
   、97年度上訴字第852號判決書、97年度上訴字第1701號判決
    書及97年度上訴字第1711號判決可參，本件被告羅政鴻轉讓
    之愷他命亦無其他積極證據足認係國外輸入，是其轉讓予證
    人洪憶萍之愷他命應為國內違法製造之偽藥，堪予認定。次
    按毒品之範圍尚包括影響精神物質與其製品，而藥事之管理
    ，亦非僅止於藥品之管理，又毒品未必係經公告之禁藥，禁
    藥亦未必為毒品，毒品危害防制條例與藥事法二者，並無必
    然之特別法與普通法關係，故除有轉讓之第三級毒品達毒品
    危害防制條例第8條第6項之一定數量，經依法加重後之法定
    刑較藥事法第83條第1項之法定刑為重之情形外，因藥事法
    第83條第1項為後法，且為重法（查毒品危害防制條例第8條
    第3項之轉讓第三級毒品罪及藥事法第83條第1項之轉讓禁藥
    、偽藥罪，同有處罰之規定，而依92年7月9日總統令修正公
    布，自93年1月9日施行之毒品危害防制條例第8條第6項規定
    ，轉讓毒品達一定數量者，加重其刑至二分之一，其標準由
    行政院定之。若未達加重刑之標準，該條第3項之轉讓第三
    級毒品罪之法定最重本刑為有期徒刑3年，93年4月21日修正
    公布，同年月23日施行之藥事法第83條第1項之轉讓偽藥罪
    ，其法定最重本刑為有期徒刑7年，兩者相較，後者為後法
    且為較重罪），應優先適用藥事法處罰（臺灣高等法院暨所
    屬法院94年法律座談會刑事類提案第8號結論，最高法院96
    年度臺上字第3582號判決意旨參照）。本件被告羅政鴻轉讓
    予證人洪憶萍施用之愷他命因僅係少許摻入香煙中，其數量
    應未逾公告標準，是無法定加重事由，依法條競合，基於重
    法優於輕法之適用法則，應適用較重之後法論以藥事法第83
    條第1項之轉讓偽藥罪。故核被告羅政鴻如事實欄三(二)所為
    ，係犯藥事法第83條第1項之轉讓偽藥罪。又單純持有第三
    級毒品愷他命依前揭說明尚不能論罪處罰，是被告羅政鴻轉
    讓愷他命前持有愷他命之行為，自無被轉讓之高度行為吸收
    而不另論罪之問題；此外，因被告羅政鴻此部分犯行須依藥
    事法第83條第1項之轉讓偽藥罪論處，故不得另依毒品危害
    防制條例第17條之規定，減輕其刑（98年度臺灣高等法院暨
    所屬法院法律座談會結論同此意旨），附此敘明。
  (三)又被告羅政鴻與被告羅家振就事實欄一(一)、(二)所示之7次販
    賣第一級毒品犯行及(三)所示3次販賣第二級毒品犯行，均有
    犯意聯絡與行為分擔，為共同正犯。
  (四)被告羅政鴻所犯11次販賣第一級毒品（事實欄一(一)(二)，事實
    欄二(二)）、19次販賣第二級毒品（事實欄一(三)、事實欄二(一)
    (三)(四)）、1次販賣第三級毒品（事實欄三(一)）及1次轉讓偽藥
    愷他命（事實欄三(二)）之犯行；被告羅家振所犯7次販賣第
    一級毒品（事實欄一(一)(二)）及3次販賣第二級毒品（事實欄
    一(三)）之犯行，均犯意各別，應予分論併罰。
  (五)被告羅政鴻前因違反毒品危害防制條例案件，經原審法院以
    94年度易字第1391號判處有期徒刑6月確定，於96年4月1日
    縮刑期滿而執行完畢等情，有臺灣高等法院被告前案紀錄表
    及臺灣臺中地方法院檢察署刑案資料查註紀錄表在卷可憑，
    被告羅政鴻前受有期徒刑執行完畢，5年內故意再犯本件有
    期徒刑以上之上開各罪，均為累犯，各應依刑法第47條第1
    項之規定，除關於販賣第一級毒品罪就按法定本刑為死刑、
    無期徒刑部分依法不得加重外，應依法加重其刑。
  (六)又查被告羅政鴻就事實欄一、二所示之各次販賣第一或二級
    毒品犯行，被告羅家振就事實欄一所示各次販賣第一級毒品
    或第二級毒品犯行，在偵查及審判中均自白其犯罪，爰依毒
    品危害防制條例第17條第2項之規定均減輕其刑，且就被告
    羅政鴻所犯部分，除法定本刑為死刑、無期徒刑外，均與前
    揭累犯加重部分先加後減之。
  (七)再查，按製造、運輸或販賣第一級毒品罪之法定刑為「死刑
    、無期徒刑，得併科新臺幣2千萬元以下罰金。」，然販賣
    第一級毒品之人，其原因動機不一，犯罪情節未必盡同，或
    有大盤毒梟者，亦有中、小盤之分，甚或僅止於吸毒者友儕
    間為求互通有無之有償轉讓者亦有之，其販賣行為所造成危
    害社會之程度自屬有異，法律科處此類犯罪，所設之法定最
    低本刑卻相同，不可謂不重。於此情形，倘依其情狀處以較
    輕之徒刑，即足以懲儆，並可達防衛社會之目的者，自非不
    可依客觀之犯行與主觀之惡性二者加以考量其情狀，是否有
    可憫恕之處，而適用刑法第59條之規定酌量減輕其刑，期使
    個案裁判之量刑，能斟酌至當，符合比例原則。本件被告2
    人無視國家對於杜絕毒品危害之禁令，竟販賣第一級毒品，
    行為固屬不當，應予非難，然被告2人僅因一時貪念，致罹
    重典，相較於長期大量販賣毒品予不特定人之毒品販賣者而
    言，其對社會治安及國民健康之危害顯然較小，況被告2人
    販賣第一級毒品海洛因數量非鉅，各次所得均僅係1千元，
    是從被告2人犯案情節觀之，倘仍遽處以法定本刑之最低刑
    度，猶失之過苛，對照其犯行之情節，仍嫌過重，顯有情輕
    法重之情形，且難謂符合罪刑相當性及比例原則，更無從與
    大量毒品販賣者之惡行有所區隔，是其犯罪情狀相較於法定
    之重刑，在客觀上足以引起一般人之同情，情節尚堪憫恕，
    本院認雖已依上開自白規定減輕其刑，惟原法定低度刑期對
    被告2人猶嫌過重，爰依刑法第59條之規定，就被告2人所犯
    各次販賣第一級毒品之犯行，均遞減輕其刑。
  (八)沒收部分：
  1.按犯毒品危害防制條例第4條至第9條、第12條、第13條或第
    14條第1項、第2項之罪者，其供犯罪所用或因犯罪所得之財
    物，均沒收之，如全部或一部不能沒收時，追徵其價額或以
    其財產抵償之，該條例第19條第1項定有明文。倘犯罪所得
    之財物為新台幣時，因其本身即為我國現行貨幣價值之表示
    ，固不發生追徵其價額之問題；惟其犯罪所得若為新台幣以
    外之財物，而全部或一部不能沒收時，則應追徵其價額，使
    其繳納與原物相當之價額，或以其財產抵償之，方能達到沒
    收之目的。其供犯罪所用之物，若為新台幣以外之財物，而
    全部或一部不能沒收時，亦同（最高法院98年度台上字第30
    39號判決意旨參照）。又按毒品危害防制條例第19條第1項
    規定，犯販賣毒品罪者，其犯罪所得之財物均沒收之，係採
    義務沒收主義。故販賣毒品所得之對價，不問其中成本若干
    ，利潤多少，均應全部諭知沒收，貫徹政府查禁煙毒之決心
    ，以符立法本旨；再按毒品危害防制條例第19條第1項所定
    沒收之標的，如得以直接沒收者，判決主文僅宣告沒收即可
    ，不生「追徵其價額」或「以其財產抵償之」問題，須沒收
    之標的全部或一部不能沒收時，始生「追徵其價額」或「以
    其財產抵償之」選項問題。而「追徵其價額」或「以其財產
    抵償之」係屬兩種選項，分別係針對現行貨幣以外之其他財
    產與現行貨幣而言。本規定所稱「追徵其價額」者，係指所
    沒收之物為金錢以外之其他財物而無法沒收時，因其實際價
    值不確定，應追徵其價額，使其繳納與原物相當之價額，並
    無以其財產抵償之問題。倘嗣後追徵其金錢價額，不得結果
    而須以其財產抵償者，要屬執行機關之執行問題，即無不能
    執行之情形，自毋庸諭知「或以其財產抵償之」。如不能沒
    收之標的為金錢時，因價值確定，判決主文直接宣告「以其
    財產抵償之」即可，不發生追徵價額之問題（最高法院99年
    6月29日99年度第5次刑事庭會議決議參照）。復按共同正犯
    間為避免執行時發生重複沒收、追徵、抵償之情形，故各共
    同正犯之間係採連帶沒收主義，於裁判時應諭知連帶沒收，
    不得就全體共同正犯供犯罪所用或其等犯罪之總所得，對各
    該共同正犯分別重複諭知沒收（最高法院99年度臺上字第16
    31號、91年度臺上字第2419號、96年度臺上字第2331號、第
    5551號、95年度臺上字第6051號判決意旨參照）：
  (1)按以營利為目的販入毒品，經多次販賣後，持有剩餘毒品被
    查獲者，其各次販賣毒品行為如併合處罰，該持有剩餘毒品
    之低度行為，應僅為最後1次販賣毒品之高度行為所吸收，
    不另論罪。故就該查獲之剩餘毒品，祗能於最後1次之販賣
    毒品罪宣告沒收銷燬，不得於各次販賣毒品罪均宣告沒收銷
    燬。（最高法院97年度台上字第4441號判決要旨參照）。被
    告羅政鴻於事實欄一二所示各該次販賣第二級毒品甲基安非
    他命之時間各有不同，被告羅政鴻於99年9月20日晚上8時許
    ，最後1次販賣予證人李國平後，在同年月21日上午7時50分
    許為警所查獲之第二級毒品甲基安非他命1包（驗餘淨重0.3
    251公克），自應依毒品危害防制條例第18條第1項前段規定
    ，於附表二編號二主刑項下之從刑諭知沒收銷燬之。
  (2)扣案之分裝袋1大包、原置入行動電話門號0000000000號SIM
    卡之SAMSUNG廠牌行動電話機具1支（序號00000000000 0000
    號）及ZIKOM廠牌雙插卡行動電話機具1支（序號0000000000
    00000號，含門號0000000000號SIM卡1枚），均分別係被告
    羅政鴻與羅家振所有，並供其等販賣第一、二級毒品所用之
    物，業據其等供述在卷，應依毒品危害防制條例第19 條第1
    項之規定沒收之。又該行動電話門號0000000 000號之SIM卡
    所有權，於電信公司將該SIM卡交予客戶使用時即移轉歸屬
    客戶所有，是以上揭ZIKOM廠牌雙插卡行動電話機具內之SIM
    卡，既已移歸被告羅政鴻及羅家振共同取得使用，不問原申
    請人為何人，應認係被告羅政鴻及羅家振共同所有無訛；故
    該SIM卡應連同行動電話機具一併連帶沒收之。再上開物品
    均已扣案，自無毒品危害防制條例第19條第1項後段「全部
    或一部不能沒收時，追徵其價額或以其財產抵償之」問題。
    復查行動電話門號000000 0000號SIM卡1枚，係被告羅政鴻
    所有，且係供被告羅政鴻與羅家振共同犯如事實欄一(一)1.所
    示販賣第一級毒品海洛因予證人吳文源，及如事實欄一(三)1.
    所示販賣第二級毒品甲基安非他命予證人郭俊倫所用之物，
    因無證據證明業已滅失不存在，依前開說明，亦應依毒品危
    害防制條例第19條第1項規定，併為諭知應由被告2人相互連
    帶沒收之，且如全部或一部不能沒收時，被告2人間相互連
    帶追徵其價額。
  (3)被告羅政鴻與被告羅家振如事實欄一所示之共同販賣第一級
    毒品所得合計7千元及共同販賣第二級毒品所得合計3千元，
    雖均未扣案，仍應依毒品危害防制條例第19條第1項之規定
    諭知應由被告2人相互連帶沒收之，且如全部或一部不能沒
    收時，以其等財產連帶抵償之；另被告羅政鴻如事實欄二、
    三所示之販賣第一級毒品所得合計4千元、販賣第二級毒品
    所得合計2萬2500元及販賣第三級毒品所得5百元，雖亦均未
    扣案，仍應依毒品危害防制條例第19條第1項規定，分別宣
    告沒收，如全部或一部不能沒收時，以被告羅政鴻之財產抵
    償之。
  2.扣案之行動電話門號0000000000號及門號0000000000號SIM
    卡各1枚、LG廠牌行動電話機具1支（序號000000000000000
    號，含門號0000000000號SIM卡1枚）及DIGITAL CAMERA廠牌
    行動電話機具1支（序號000000000000000號，含門號000000
    0000號SIM卡1枚），雖分別係被告羅政鴻、被告羅家振所有
    ，然查無積極證據足認係本件供犯罪所用之物，因與本案被
    告2人販賣或轉讓毒品之犯行並無任何關連，爰不併予宣告
    沒收。
三、原審認被告羅政鴻、羅家振所為上開各次犯行，罪證明確，
    而依毒品危害防制條第4條第1項、第2項、第3項及藥事法第
    83條第3項分別予以論罪，並就事實欄一所示部分依刑法第
    28條規定論被告二人以共同正犯，被告羅政鴻所犯各罪亦論
    以累犯，並就販賣第一級毒品罪之法定刑為死刑或無期徒刑
    部分以外之刑罰部分，依法加重其刑；就被告等所犯販賣第
    一、二級毒品犯行適用毒品危害防制條例第17條第2項規定
    減輕其刑，另就被告等所犯販賣第一級毒品犯行依刑法第59
    條規定遞減其刑，再就被告等所犯各罪分論併罰，復審酌被
    告2人不思正途，無視於國家對於杜絕毒品犯罪之禁令及毒
    品對於健康之戕害，販賣第一、二級毒品，被告羅政鴻復有
    販賣及轉讓第三級毒品犯行，均足使購毒者及受轉讓者施用
    後，導致精神障礙與性格異常，甚至造成人民生命健康受損
    之危險以及成癮性，嚴重戕害國人身體健康，亦影響社會安
    全，行為殊不可取，暨其等犯罪之動機、目的、手段及犯後
    態度等一切情狀，分別量處如附表一之一、之二、附表二、
    附表三所示之刑；被告羅政鴻部分，就主刑部分並定其應執
    行有期徒刑10年6月，被告羅家振部分，就其主刑部分並定
    其應執行有期徒刑8年6月，以資懲儆。核其認事用法並無違
    誤，量刑亦堪認允當。檢察官上訴意旨謂原判決就被告羅政
    鴻、羅家振所犯各次販賣第一級毒品罪，分別依刑法第59條
    遞減輕刑度後，就被告羅政鴻所犯各次販賣第一級毒品罪，
    均僅量處有期徒刑7年8月，就被告羅家振所犯各次販賣第一
    級毒品罪，均僅量處有期徒刑7年6月，所為之量刑過輕，有
    違公平原則及罪刑相當原則；另就被告羅政鴻所犯各罪之科
    刑，定其應執行刑為有期徒刑10年6月，被告羅家振所犯各
    罪之科刑，定其應執行刑為有期徒刑8年6月，亦有裁量不當
    之違法云云。本院審酌被告羅政鴻、羅家振販賣第一級毒品
    罪均有依毒品危害防制條例第17條第2項及刑法第59條等規
    定遞減輕刑度，及被告各次販賣第一級毒品之數量及所得不
    多，而認原審從輕量定各罪之刑，並不違反公平及罪刑相當
    原則；再被告羅家振、羅政鴻於偵審坦承上開販賣第一、二
    級毒品犯行，被告羅政鴻於本院亦坦承販賣第三級毒品及於
    偵審坦承轉讓禁藥愷他命等犯行，非僅節省司法資源，亦可
    見渠等犯後態度良好，不無悛悔之意，自不宜從重定其執行
    刑，以勵自新，因認原審就被告羅政鴻、羅家振所犯各罪之
    科刑，分別從輕定如上述之應執行刑，並無裁量不當之違法
    。從而，檢察官上訴，據上情詞指摘原判決不當或違法，為
    無理由，應予駁回。
據上論結，應依刑事訴訟法第368條，判決如主文。
本案經檢察官許萬相到庭執行職務。
中    華    民    國   100    年    5     月    24    日
              刑事第四庭  審判長法  官  洪  耀  宗
                                法  官  劉  登  俊
                                法  官  許  文  碩
以上正本證明與原本無異。
如不服本判決應於收受送達後十日內向本院提出上訴狀，其未敘
述上訴之理由者並得於提起上訴後十日內向本院補提理由書（均
須按他造當事人之人數附繕本）「切勿逕送上級法院」。
                                書記官  郭  蕙  瑜
中    華    民    國   100    年    5     月    24    日
附表一之一
┌──┬─────┬────────┬─────────────────────┐
│編號│犯罪事實  │罪名、主刑科刑  │從  刑                                    │
├──┼─────┼────────┼─────────────────────┤
│ 一 │如事實欄一│羅政鴻共同販賣第│未扣案之共同販賣第一級毒品所得新臺幣壹仟元│
│    │(一)1.所示  │一級毒品，累犯，│應與羅家振連帶沒收之，如全部或一部不能沒收│
│    │          │處有期徒刑柒年捌│時，以其等財產連帶抵償之；扣案之分裝袋壹大│
│    │          │月。            │包、SAMSUNG廠牌行動電話機具壹支（序號35255│
│    │          │                │0000000000號）均沒收之；未扣案之行動電話門│
│    │          │                │號0000000000號SIM卡壹枚應與羅家振連帶沒收 │
│    │          │                │之，如全部或一部不能沒收時，與羅家振連帶追│
│    │          │                │徵其價額。                                │
├──┼─────┼────────┼─────────────────────┤
│ 二 │如事實欄一│羅政鴻共同販賣第│未扣案之共同販賣第一級毒品所得新臺幣壹仟元│
│    │(一)2.所示  │一級毒品，累犯，│應與羅家振連帶沒收之，如全部或一部不能沒收│
│    │          │處有期徒刑柒年捌│時，以其等財產連帶抵償之；扣案之分裝袋壹大│
│    │          │月。            │包、ZIKOM廠牌雙插卡行動電話機具壹支（序號 │
│    │          │                │000000000000000號，含門號0000000000號SIM卡│
│    │          │                │1枚）均沒收之。                           │
├──┼─────┼────────┼─────────────────────┤
│ 三 │如事實欄一│羅政鴻共同販賣第│（同上）                                  │
│    │(一)3.所示  │一級毒品，累犯，│                                          │
│    │          │處有期徒刑柒年捌│                                          │
│    │          │月。            │                                          │
├──┼─────┼────────┼─────────────────────┤
│ 四 │如事實欄一│羅政鴻共同販賣第│（同上）                                  │
│    │(一)4.所示  │一級毒品，累犯，│                                          │
│    │          │處有期徒刑柒年捌│                                          │
│    │          │月。            │                                          │
├──┼─────┼────────┼─────────────────────┤
│ 五 │如事實欄一│羅政鴻共同販賣第│（同上）                                  │
│    │(二)1.所示  │一級毒品，累犯，│                                          │
│    │          │處有期徒刑柒年捌│                                          │
│    │          │月。            │                                          │
├──┼─────┼────────┼─────────────────────┤
│ 六 │如事實欄一│羅政鴻共同販賣第│（同上）                                  │
│    │(二)2.所示  │一級毒品，累犯，│                                          │
│    │          │處有期徒刑柒年捌│                                          │
│    │          │月。            │                                          │
├──┼─────┼────────┼─────────────────────┤
│ 七 │如事實欄一│羅政鴻共同販賣第│（同上）                                  │
│    │(二)3.所示  │一級毒品，累犯，│                                          │
│    │          │處有期徒刑柒年捌│                                          │
│    │          │月。            │                                          │
├──┼─────┼────────┼─────────────────────┤
│ 八 │如事實欄一│羅政鴻共同販賣第│未扣案之共同販賣第二級毒品所得新臺幣壹仟元│
│    │(三)1.所示  │二級毒品，累犯，│應與羅家振連帶沒收之，如全部或一部不能沒收│
│    │          │處有期徒刑年捌│時，以其等財產連帶抵償之；扣案之分裝袋壹大│
│    │          │月。            │包、SAMSUNG廠牌行動電話機具壹支（序號35255│
│    │          │                │0000000000號）均沒收之；未扣案之行動電話門│
│    │          │                │號0000000000號SIM卡壹枚應與羅家振連帶沒收 │
│    │          │                │之，如全部或一部不能沒收時，與羅家振連帶追│
│    │          │                │徵其價額。                                │
├──┼─────┼────────┼─────────────────────┤
│ 九 │如事實欄一│羅政鴻共同販賣第│（同上）                                  │
│    │(三)2.所示  │二級毒品，累犯，│                                          │
│    │          │處有期徒刑年捌│                                          │
│    │          │月。            │                                          │
├──┼─────┼────────┼─────────────────────┤
│ 十 │如事實欄一│羅政鴻共同販賣第│（同上）                                  │
│    │(三)3.所示  │二級毒品，累犯，│                                          │
│    │          │處有期徒刑年捌│                                          │
│    │          │月。            │                                          │
└──┴─────┴────────┴─────────────────────┘
附表一之二
┌──┬─────┬────────┬─────────────────────┐
│編號│犯罪事實  │罪名、主刑科刑  │從  刑                                    │
├──┼─────┼────────┼─────────────────────┤
│ 一 │如事實欄一│羅家振共同販賣第│未扣案之共同販賣第一級毒品所得新臺幣壹仟元│
│    │(一)1.所示  │一級毒品，處有期│應與羅政鴻連帶沒收之，如全部或一部不能沒收│
│    │          │徒刑柒年陸月。  │時，以其等財產連帶抵償之；扣案之分裝袋壹大│
│    │          │                │包、SAMSUNG廠牌行動電話機具壹支（序號35255│
│    │          │                │0000000000號）均沒收之；未扣案之行動電話門│
│    │          │                │號0000000000號SIM卡壹枚應與羅政鴻連帶沒收 │
│    │          │                │之，如全部或一部不能沒收時，與羅政鴻連帶追│
│    │          │                │徵其價額。                                │
├──┼─────┼────────┼─────────────────────┤
│ 二 │如事實欄一│羅家振共同販賣第│未扣案之共同販賣第一級毒品所得新臺幣壹仟元│
│    │(一)2.所示  │一級毒品，處有期│應與羅政鴻連帶沒收之，如全部或一部不能沒收│
│    │          │徒刑柒年陸月。  │時，以其等財產連帶抵償之；扣案之分裝袋壹大│
│    │          │                │包、ZIKOM廠牌雙插卡行動電話機具壹支（序號 │
│    │          │                │000000000000000號，含門號0000000000號SIM卡│
│    │          │                │1枚）均沒收之。                           │
├──┼─────┼────────┼─────────────────────┤
│ 三 │如事實欄一│羅家振共同販賣第│（同上）                                  │
│    │(一)3.所示  │一級毒品，處有期│                                          │
│    │          │徒刑柒年陸月。  │                                          │
├──┼─────┼────────┼─────────────────────┤
│ 四 │如事實欄一│羅家振共同販賣第│（同上）                                  │
│    │(一)4.所示  │一級毒品，處有期│                                          │
│    │          │徒刑柒年陸月。  │                                          │
│    │          │                │                                          │
├──┼─────┼────────┼─────────────────────┤
│ 五 │如事實欄一│羅家振共同販賣第│（同上）                                  │
│    │(二)1.所示  │一級毒品，處有期│                                          │
│    │          │徒刑柒年陸月。  │                                          │
│    │          │                │                                          │
├──┼─────┼────────┼─────────────────────┤
│ 六 │如事實欄一│羅家振共同販賣第│（同上）                                  │
│    │(二)2.所示  │一級毒品，處有期│                                          │
│    │          │徒刑柒年陸月。  │                                          │
│    │          │                │                                          │
├──┼─────┼────────┼─────────────────────┤
│ 七 │如事實欄一│羅家振共同販賣第│（同上）                                  │
│    │(二)3.所示  │一級毒品，處有期│                                          │
│    │          │徒刑柒年陸月。  │                                          │
├──┼─────┼────────┼─────────────────────┤
│ 八 │如事實欄一│羅家振共同販賣第│未扣案之共同販賣第二級毒品所得新臺幣壹仟元│
│    │(三)1.所示  │二級毒品，處有期│應與羅政鴻連帶沒收之，如全部或一部不能沒收│
│    │          │徒刑年陸月。  │時，以其等財產連帶抵償之；扣案之分裝袋壹大│
│    │          │                │包、SAMSUNG廠牌行動電話機具壹支（序號35255│
│    │          │                │0000000000號）均沒收之；未扣案之行動電話門│
│    │          │                │號0000000000號SIM卡壹枚應與羅政鴻連帶沒收 │
│    │          │                │之，如全部或一部不能沒收時，與羅政鴻連帶追│
│    │          │                │徵其價額。                                │
├──┼─────┼────────┼─────────────────────┤
│ 九 │如事實欄一│羅家振共同販賣第│（同上）                                  │
│    │(三)2.所示  │二級毒品，處有期│                                          │
│    │          │徒刑年陸月。  │                                          │
│    │          │                │                                          │
├──┼─────┼────────┼─────────────────────┤
│ 十 │如事實欄一│羅家振共同販賣第│（同上）                                  │
│    │(三)3.所示  │二級毒品，處有期│                                          │
│    │          │徒刑年陸月。  │                                          │
└──┴─────┴────────┴─────────────────────┘
附表二
┌──┬─────┬────────┬─────────────────────┐
│編號│犯罪事實  │罪名、主刑科刑  │從  刑                                    │
├──┼─────┼────────┼─────────────────────┤
│ 一 │如事實欄二│羅政鴻販賣第二級│未扣案之販賣第二級毒品所得新臺幣伍佰元沒收│
│    │(一)1.所示  │毒品，累犯，處有│，如全部或一部不能沒收時，以其財產抵償之；│
│    │          │期徒刑年捌月。│扣案之分裝袋壹大包、ZIKOM廠牌雙插卡行動電 │
│    │          │                │話機具壹支（序號000000000000000號，含門號 │
│    │          │                │0000000000號SIM卡1枚）均沒收之。          │
├──┼─────┼────────┼─────────────────────┤
│ 二 │如事實欄二│（同上）        │扣案之第二級毒品甲基安非他命壹包（驗餘淨重│
│    │(一)2.所示  │                │零點貳伍壹公克）沒收銷燬之；未扣案之販賣│
│    │          │                │第二級毒品所得新臺幣伍佰元沒收，如全部或一│
│    │          │                │部不能沒收時，以其財產抵償之；扣案之分裝袋│
│    │          │                │壹大包、ZIKOM廠牌雙插卡行動電話機具壹支（ │
│    │          │                │序號000000000000000號，含門號0000000000號S│
│    │          │                │IM卡1枚）均沒收之。                       │
├──┼─────┼────────┼─────────────────────┤
│ 三 │如事實欄二│（同上）        │未扣案之販賣第二級毒品所得新臺幣伍佰元沒收│
│    │(一)3.所示  │                │，如全部或一部不能沒收時，以其財產抵償之；│
│    │          │                │扣案之分裝袋壹大包、ZIKOM廠牌雙插卡行動電 │
│    │          │                │話機具壹支（序號000000000000000號，含門號 │
│    │          │                │0000000000號SIM卡1枚）均沒收之。          │
├──┼─────┼────────┼─────────────────────┤
│ 四 │如事實欄二│（同上）        │（同上）                                  │
│    │(一)4.所示  │                │                                          │
│    │          │                │                                          │
├──┼─────┼────────┼─────────────────────┤
│ 五 │如事實欄二│（同上）        │（同上）                                  │
│    │(一)5.所示  │                │                                          │
│    │          │                │                                          │
├──┼─────┼────────┼─────────────────────┤
│ 六 │如事實欄二│（同上）        │（同上）                                  │
│    │(一)6.所示  │                │                                          │
│    │          │                │                                          │
├──┼─────┼────────┼─────────────────────┤
│ 七 │如事實欄二│（同上）        │（同上）                                  │
│    │(一)7.所示  │                │                                          │
│    │          │                │                                          │
├──┼─────┼────────┼─────────────────────┤
│ 八 │如事實欄二│（同上）        │（同上）                                  │
│    │(一)8.所示  │                │                                          │
│    │          │                │                                          │
├──┼─────┼────────┼─────────────────────┤
│ 九 │如事實欄二│羅政鴻販賣第一級│未扣案之販賣第一級毒品所得新臺幣壹仟元沒收│
│    │(二)1.所示  │毒品，累犯，處有│，如全部或一部不能沒收時，以其財產抵償之；│
│    │          │期徒刑柒年捌月。│扣案之分裝袋壹大包、ZIKOM廠牌雙插卡行動電 │
│    │          │                │話機具壹支（序號000000000000000號，含門號 │
│    │          │                │0000000000號SIM卡1枚）均沒收之。          │
├──┼─────┼────────┼─────────────────────┤
│ 十 │如事實欄二│（同上）        │（同上）                                  │
│    │(二)2.所示  │                │                                          │
│    │          │                │                                          │
├──┼─────┼────────┼─────────────────────┤
│十一│如事實欄二│（同上）        │（同上）                                  │
│    │(二)3.所示  │                │                                          │
│    │          │                │                                          │
├──┼─────┼────────┼─────────────────────┤
│十二│如事實欄二│（同上）        │（同上）                                  │
│    │(二)4.所示  │                │                                          │
│    │          │                │                                          │
├──┼─────┼────────┼─────────────────────┤
│十三│如事實欄二│羅政鴻販賣第二級│未扣案之販賣第二級毒品所得新臺幣陸仟伍佰元│
│    │(三)1.所示  │毒品，累犯，處有│沒收，如全部或一部不能沒收時，以其財產抵償│
│    │          │期徒刑年拾月。│之；扣案之分裝袋壹大包、ZIKOM廠牌雙插卡行 │
│    │          │                │動電話機具壹支（序號000000000000000號，含 │
│    │          │                │門號0000000000號SIM卡1枚）均沒收之。      │
├──┼─────┼────────┼─────────────────────┤
│十四│如事實欄二│羅政鴻販賣第二級│未扣案之販賣第二級毒品所得新臺幣貳仟元沒收│
│    │(三)2.所示  │毒品，累犯，處有│，如全部或一部不能沒收時，以其財產抵償之；│
│    │          │期徒刑年捌月。│扣案之分裝袋壹大包、ZIKOM廠牌雙插卡行動電 │
│    │          │                │話機具壹支（序號000000000000000號，含門號 │
│    │          │                │0000000000號SIM卡1枚）均沒收之。          │
├──┼─────┼────────┼─────────────────────┤
│十五│如事實欄二│（同上）        │（同上）                                  │
│    │(三)3.所示  │                │                                          │
│    │          │                │                                          │
├──┼─────┼────────┼─────────────────────┤
│十六│如事實欄二│（同上）        │（同上）                                  │
│    │(三)4.所示  │                │                                          │
│    │          │                │                                          │
├──┼─────┼────────┼─────────────────────┤
│十七│如事實欄二│（同上）        │（同上）                                  │
│    │(三)5.所示  │                │                                          │
├──┼─────┼────────┼─────────────────────┤
│十八│如事實欄一│（同上）        │（同上）                                  │
│    │(三)6.所示  │                │                                          │
├──┼─────┼────────┼─────────────────────┤
│十九│如事實欄二│羅政鴻販賣第二級│未扣案之販賣第二級毒品所得新臺幣壹仟元沒收│
│    │(四)1.所示  │毒品，累犯，處有│，如全部或一部不能沒收時，以其財產抵償之；│
│    │          │期徒刑年捌月。│扣案之分裝袋壹大包、ZIKOM廠牌雙插卡行動電 │
│    │          │                │話機具壹支（序號000000000000000號，含門號 │
│    │          │                │0000000000號SIM卡1枚）均沒收之。          │
├──┼─────┼────────┼─────────────────────┤
│二十│如事實欄二│（同上）        │（同上）                                  │
│    │(四)2.所示  │                │                                          │
└──┴─────┴────────┴─────────────────────┘
附表三
┌──┬─────┬────────┬─────────────────────┐
│編號│犯罪事實  │罪名、主刑科刑  │從  刑                                    │
├──┼─────┼────────┼─────────────────────┤
│ 一 │如事實欄三│羅政鴻販賣第三級│未扣案之販賣第三級毒品所得新臺幣伍佰元沒收│
│    │(一)所示    │毒品，累犯，處有│之，如全部或一部不能沒收時，以其財產抵償之│
│    │          │期徒刑伍年貳月。│；扣案之分裝袋壹大包沒收。                │
├──┼─────┼────────┼─────────────────────┤
│ 二 │如事實欄三│羅政鴻明知為偽藥│（空白）                                  │
│    │(二)所示    │而轉讓，累犯，處│                                          │
│    │          │有期徒刑肆月。  │                                          │
└──┴─────┴────────┴─────────────────────┘